【裁判字號】    98,交聲,1419
【裁判日期】    981224
【裁判案由】    違反道路交通管理處罰條例聲明異議
【裁判全文】
臺灣士林地方法院交通事件裁定        98年度交聲字第1419號
原處分機關  臺北市交通事件裁決所
異  議  人
即受處分人  乙○○
上列異議人即受處分人因違反道路交通管理處罰條例案件，對於
臺北市交通事件裁決所於民國98年11月6 日所為之處分（原處分
案號：北市裁罰字第裁22-Z00000000號）聲明異議，本院裁定如
下：
    主  文
異議駁回。
    理  由
一、異議意旨略以：異議人因於收費站前誤入遠通電收費車道，
    而異議人當時並無電子扣款設備，因而隨即改變至鄰近現金
    收費車道，並駛過繳納現金後，為警員攔下，員警本可以警
    告方式，伊也收到入錯車道之罰單，並已繳納，請不要重複
    罰繳單，因本人不是故意，而是誤駛電子收費車道，求為撤
    銷原處分。
二、原處分意旨略以：異議人即受處分人乙○○駕駛所有車號02
    93-QC 號自用一般小客車，於民國98年9 月11日16時50分許
    ，行經國道一號南下35.4公里處（泰山收費站），經警舉發
    「跨越槽化線變換車道（由16至17車道）」之違規，爰依道
    路交通管理處罰條例第33條第1 項第13款之規定，裁處罰鍰
    新臺幣（下同）3,000 元整，並依同條例第63條第1 項第1
    款之規定記違規點數1 點等語。
三、按「禁制標線用以表示道路上之遵行、禁止、限制等特殊規
    定，告示車輛駕駛人及行人嚴格遵守」；「雙白實線設於路
    段中，用以分隔同向車道，並禁止變換車道」；「槽化線，
    用以引導車輛駕駛人循指示之路線行駛，並禁止跨越。劃設
    於交岔路口、立體交岔之匝道口或其他特殊地點」，分別為
    道路交通標誌標線號誌設置規則第148 條第2 款、第149 條
    第1 項第1 款第7 目、第171 條第1 項所明文規定。次按汽
    車於高速公路、快速道路或設站管制道路，不遵使用限制、
    禁止、行車管制及管理事項之規則，而未依標誌、標線、號
    誌指示行車者，處汽車駕駛人新臺幣（下同）3,000 元以上
    6,000 元以下罰鍰，此道路交通管理處罰條例第33條第1 項
    第13款定有明文。又汽車駕駛人有違反上開條例第33條第1
    項以下各款情形之一者，除依原條款處罰鍰外，並分別記違
    規點數1 點，道路交通管理處罰條例第63條第1 項第1 款亦
    定有明文。
四、經查：
  (一)異議人於98年9 月11日16時50分許，駕駛車號0293-QC 號自
    用一般小客車，行經國道一號南向35.4公里處，有跨越槽化
    線變換車道行駛之違規行為，經警攔停以異議人有違反道路
    交通管理處罰條例第33條第1 項第13款之「行駛高速公路未
    依標誌、標線、號誌指示行車」違規而掣單舉發等情，業據
    異議人所不否認，並有聲明異議狀及內政部警政署國道公路
    警察局舉發違反道路交通管理事件通知單各1 份在卷可參。
    另本院於98年11月26日當庭勘驗異議人違規後遭警員攔停舉
    發之現場錄音採證光碟，勘驗結果為：「先聽到員警朗讀
    0293-QC 跨越槽化線16到17等語，接著陸續聽到女性的聲音
    提到略稱：『是到那邊沒有回數票才這樣，不然怎麼辦云云
    ... 』復聽到員警再告以跨越槽化線行為嚴重影響到車流，
    沒有回數票應及早變換車道，不是已經到了才變換等語。」
    此亦有本院勘驗筆錄1 份及員警事後拍攝之現場照片2 張附
    卷可按，是異議人有本件違規，事證明確，堪以認定。
  (二)異議人雖以前揭情詞置辯，然訊據證人即本件舉發員警黃文
    鵬到庭具結證稱：伊有目睹異議人跨越槽化線之間，所以伊
    才攔停之後交由警員甲○○製單，異議人當時是要過收費站
    ，她是要進還沒有進入收費站之前，她十六車道切換到十七
    車道的時候，行駛跨越收費站前之槽化線，所以伊等才將異
    議人攔停告發；異議人原來走的十六車道是回數票車道，但
    她說到了才發現沒有回數票，才切到十七號現金車道，她就
    跨越槽化線切入十七號車道等語明確（見本院卷第17頁），
    且參本院勘驗現場光碟之勘驗筆錄，亦可知異議人於進入收
    費車道時，原駛入回數票車道，嗣而發現渠並無回數票，始
    又臨時跨越槽化線變換車道，駛至臨旁車道，異議人所辯稱
    其為誤入車道，不足採信。又異議人到庭所稱：伊當時有停
    車收費繳費，伊就發現電子的，伊就趕快轉過去，…，伊覺
    得他開單子電子收費伊罰金也已經繳交了，…，伊的印象當
    伊發現伊開到的電子車道時，因為伊沒有ETC ，伊就轉到現
    金車道，…等語云云（見本院卷第25至26頁），惟觀異議人
    所呈之交通部臺灣區○道○○○路局委託遠通電收股份有限
    公司補繳通行費及作業處理費通知單，該通知單上所載之發
    生時間為「98年9 月11日20時41分」、發生地點為「泰山收
    費站北向」，明顯與本件違規時間、地點不同，況本件違規
    地點之該十六號車道乃係回數票車道，非異議人所稱電子收
    費車道，是異議人所辯，乃係卸責之詞，不足為據。
五、綜上所述，異議人確有於前揭時、地行駛高速公路跨越槽化
    線，未依規定變換車道，原處分機關依前揭道路交通管理處
    罰條例第33條第1 項第13款、第63條第1 項第1 款規定，裁
    處異議人罰鍰3,000 元，並記違規點數1 點，核無違誤，本
    件異議人之異議為無理由，應予駁回。
據上論斷，應依道路交通管理處罰條例第87條第2 項，道路交通
案件處理辦法第19條，裁定如主文。
中    華    民    國    98    年    12    月    24    日
                  交通法庭法  官  吳維雅
以上正本證明與原本無異。
如不服本裁定應於送達後5 日內向本院提出抗告狀。
                          書記官  劉育君
中    華    民    國    98    年    12    月    24    日


司法院資訊處製作；財團法人民間司法改革基金會備份。
